【裁判字號】    92,聲,657
【裁判日期】    920918
【裁判案由】    
【裁判全文】
臺灣桃園地方法院民事裁定  九十二年度聲字第六五七號
    聲  請  人  己○○
    送達代收人  辛○○
    相  對  人  庚  ○已歿）.
                        原住桃.
    相  對  人  丁○○  住桃園.
    相  對  人  戊○○  住桃園.
    相  對  人  甲○○已歿）.
                        原住桃.
    相  對  人  李賢助  住桃園.
    相  對  人  丙○○已歿）.
                        原住桃.
    相  對  人  乙○○  住桃園.
右聲請人聲請對相對人為公示送達事件，本院裁定如左：
    主      文
聲請駁回。
聲請費用由聲請人負擔。
    理      由
一、本件聲請意旨略以：緣聲請人欲將坐落桃園縣蘆竹鄉○○段三七五之一地號土地
    應有部分八十分之三出賣他人，但依土地法第一百零四條規定，地上權人有優先
    承買權，故聲請人有必要先通知地上權人是否優先承買，詎經聲請人以存證信函
    通知相對人等，相對人丁○○等六人因遷移新址不明，而相對人庚○則是繼承人
    不明，致原件退回，為此請准裁定聲請公示送達，並提出存證信函、交寄大宗函
    件存根、土地登記謄本，及相對人之戶籍謄本、郵局掛號郵件查詢單等為證。
二、按表意人非因自己之過失，不知相對人之姓名、居所者，得依民事訴訟法公示送
    達之規定，以公示送達為意思表示之通知。民法第九十七條固定有明文。惟所謂
    「應為送達之處所不明者」，係指已用相當之方法探查，仍不知其應為送達之處
    所者而言，其「不明」之事實，應由聲請公示送達之人負舉證之責任，而由法院
    依具體事實判斷之。最高法院八十二年度台上字第二七二號判例意旨可資參照。
    比附援引，於聲請人主張不知相對人姓名情形，亦應由聲請人就此負證明之責。
    經查，相對人庚○、甲○○、丙○○已分別於民國五十九年二月十日、七十七年
    十二月十三日、七十五年六月四日死亡，有聲請人提出相對人戶籍謄本在卷可按
    ，聲請人未經查證相對人庚○等三人繼承人之姓名，逕以已故之相對人庚○等人
    名義聲請公示送達以為意思表示之通知，尚難認為合於民法第九十七條所謂「不
    知相對人姓名」情形；至相對人丁○○等人，聲請人雖主張渠等送達處所不明云
    云，惟依聲請人提出交寄大宗函件存根及郵局掛號郵件查詢單，僅能得知聲請人
    有以除相對人庚○外，含其餘相對人名義寄發十七件存證信函，其中相對人丁○○、甲○○、李賢助、丙○○、乙○○五件退回，相對人戊○○部分則已於九十
    二年三月三十一日妥投，而就退回部分，依聲請人提出書證尚無從得知聲請人究
    以何地址寄送上開郵件，亦無從得知郵件退回原因係因相對人招領逾期抑或相對
    人之住居所不明而退回，難謂本件相對人丁○○、戊○○、李賢助、乙○○四人
    有住居所不明情事。從而，聲請人以通知相對人七人行使優先承買權之存證信函
    無法送達為由聲請公示送達，核與民法第九十七條要件不符，應予駁回。
三、依民事訴訟法第九十五條、第七十八條裁定如主文。
中      華      民      國    九十二    年      九      月     十八     日
                                       臺灣桃園地方法院民事第二庭
~B法      官  管靜怡
右為正本係照原本作成
如對本裁定抗告須於裁定送達後十日內向本院提出抗告狀
中      華      民      國    九十二    年      九      月    二十三    日
~B法院書記官  趙芳媞


司法院資訊處製作；財團法人民間司法改革基金會備份。
